臺灣高等法院高雄分院民事裁定　　　　　 96年度抗字第213號
抗　告　人　辛○○○
　　　　　　乙○○
　　　　　　己○○
　　　　　　庚○○
　　　　　　戊○○
　　　　　　丙○○
　　　　　　丁○○
上列抗告人因與相對人甲○○間聲請迴避事件，對於民國96年6
月29日臺灣屏東地方法院96年度聲字第232 號所為裁定提起抗告
，本院裁定如下：
    主  文
抗告駁回。
抗告訴訟費用新台幣壹仟元由抗告人負擔。
    事實及理由
一、抗告意旨略以：本件原審法院93年重訴字第53號損害賠償事
    件，承審法官於調解程序中，即為審判結果之宣示，且以幾
    近威嚇之語氣稱：如不以賠償對造之方式和解，會判賠百萬
    元以上等語，顯已逾越調解應有之態度，足見其已有主觀上
    偏頗之具體事實，且不合於民事訴訟法第414 條就調解態度
    之規定，應認有迴避之事由。原審駁回抗告人之聲請，為有
    疏誤，求予廢棄原裁定等語。
二、按民事訴訟法第33條第1 項第2 款規定法官有應自行迴避而
    不自行迴避以外之情形，足認其執行職務有偏頗之虞，據而
    聲請法官迴避者，應以法官對於訴訟標的有特別利害關係，
    或與當事人之一造有密切之交誼或嫌怨，或基於其他情形客
    觀上足疑其為不公平之審判者為其原因事實，若僅憑當事人
    之主觀臆測，或不滿意法官進行訴訟遲緩，或認法官指揮訴
    訟欠當，則不得謂其有偏頗之虞（最高法院69年台抗字第45
    7 號判例參照）。是則抗告人所指承審法官威嚇抗告人同意
    和解，縱然屬實，核屬開庭態度及訴訟指揮是否欠當之問題
    ，抗告人既未具體指摘其係基於與相對人之特別情誼或與抗
    告人間有特別怨隙，致為偏頗之訴訟指揮，即與本條款規定
    之要件有間。至於承審法官指稱可判賠百萬元以上，乃心證
    之適度公開，以促成和解，亦非得以此事實指有偏頗之虞。
    從而，抗告人聲請承審法官迴避，尚屬無據。原裁定駁回抗
    告人之聲請，核無違誤。抗告意旨指原裁定不當，求予廢棄
    ，為無理由，應予駁回其抗告。
據上論結，本件抗告為無理由，依民事訴訟法第495 條之1 第1
項、第449 條第1 項、第95條、第78條、第85條第1 項前段，裁
定如主文。
中　　華　　民　　國　　96　　年　　8 　　月　　9 　　日
                            民事第一庭
                                審判長法官  黃金石
                                法      官  林健彥
                                法      官  謝肅珍
以上正本證明與原本無異。
如不服本裁定應於送達後10日內向本院提出再抗告狀 (並按他造
當事人之人數附繕本)， 並繳納再抗告費新臺幣1,000 元。再為
抗告應以適用法規顯有錯誤為理由，並經本院之許可，該許可以
原裁定所涉及之法律見解具有原則上之重要性者為限，並委任律
師為代理人。
中　　華　　民　　國　　96　　年　　8 　　月　　9 　　日
                                書  記  官  蘇恒仁
附註：
抗告人之配偶、三親等內之血親、二親等內之姻親，或抗告人為
法人、中央或地方機關時，其所屬專任人員具有律師資格並經法
院認適當者，亦得為第三審代理人。
抗告人或其法定代理人具有律師資格者及前項情形，應於提起抗
告或委任時釋明之。
